臺灣桃園地方法院刑事判決　　　　　　　93年度訴字第2012號
公　訴　人　臺灣桃園地方法院檢察署檢察官
被　　　告　丁○○
指定辯護人　本院公設辯護人 甲○○
上列被告因偽造有價證券等案件，經臺灣桃園地方法院檢察署檢
察官提起公訴（93年度偵緝字第119號），本院判決如下：
    主  文
丁○○意圖供行使之用，而偽造有價證券，累犯，處有期徒刑參
年肆月。未扣案如附表一所示之本票壹紙及如附表二所示之支票
背面偽造「丙○○○」之署押壹枚均沒收。
    事  實
一、丁○○於民國85年間，因詐欺案件，經臺灣新竹地方法院判
    處有期徒刑8 月確定入監服刑，於86年11月16日執行完畢。
    詎仍不知悔改，因需款孔急，欲向簡兆熙（即簡明耀）借款
    ，惟因簡兆熙知丁○○經濟狀況欠佳，為確保債權，遂要求
    丁○○簽立本票、支票，並尋他人為擔保，始應允借款。丁
    ○○明知未得其母親丙○○○之同意或授權，惟為求順利借
    得款項，竟基於意圖供行使之用，而偽造有價證券及偽造私
    文書之犯意，於91年5 月6 日某時，在簡兆熙所經營位在桃
    園縣龜山鄉○○路之「永業代書」處，利用簡兆熙未及注意
    之際，先偽造其母親丙○○○之署名1 枚（含指印3 枚）在
    如附表一所示本票之發票人欄，而偽造該紙有價證券，復於
    如附表二所示之支票背面背書人欄位內，除書寫其姓名外，
    另偽造其母親丙○○○之署押1 枚後，將如附表一、二所示
    之本票、支票交予簡兆熙以為行使，以取得借款，致丙○○
    ○處於發票人及保證人之不利地位，足生損害於丙○○○。
    嗣簡兆熙將如附表一、二所示之本票、支票轉交予乙○○，
    然因屆期未獲付款，乙○○遂持如附表一、二所示之本票、
    支票向臺灣新竹地方法院聲請本票裁定及支付命令，並據以
    聲請查封丙○○○所有之不動產，丙○○○始查知上情。
二、案經丙○○○訴由新竹縣政府警察局報請臺灣新竹地方法院
    檢察署檢察官呈請臺灣高等法院檢察署檢察長核轉臺灣桃園
    地方法院檢察署檢察官偵查起訴。
    理  由
一、上揭事實，業據被告丁○○於偵查及本院審理時坦承不諱，
    並經告訴人丙○○○指述綦詳，核與證人簡兆熙於偵查中證
    述大致相符，復有如附表一、二所示之本票、支票影本各1
    紙在卷足憑，是堪認被告自白與事實相符，應值採信。本件
    事證明確，被告犯行洵堪認定，應依法論科。
二、按支票背書，在票據上係表示對支票負擔保責任之意思，為
    法律規定之文書（最高法院70年臺上字第2162號判例參照）
    。是核被告所為，係犯刑法第201 條意圖供行使之用，而偽
    造有價證券罪及第216 條、第210 條之行使偽造私文書罪。
    被告偽造署押、指印於如附表一所示本票之行為，為偽造有
    價證券之部分行為，另於支票背面背書偽造署押亦為偽造私
    文書之部分行為，又其行使偽造有價證券之低度行為，為偽
    造有價證券之高度行為所吸收，偽造私文書之低度行為，為
    行使偽造私文書之高度行為所吸收，均不另論罪。而被告所
    犯上開二罪，有方法結果之牽連關係，為牽連犯，應依刑法
    第55條規定，從一重論以刑法第201 條之意圖供行使之用，
    而偽造有價證券罪。公訴人認被告所犯上開二罪，犯意各別
    ，行為互殊，應予分論併罰，容有誤會，應予更正，併此敘
    明。另被告於85年間，因詐欺案件，經臺灣新竹地方法院判
    處有期徒刑8 月確定入監服刑，於86年11月16日執行完畢乙
    節，有臺灣高等法院被告全國前案紀錄表1 紙在卷足憑，被
    告於有期徒刑執行完畢後5 年內，再犯本件有期徒刑以上之
    罪，為累犯，應依刑法第47條規定加重其刑。爰審酌被告未
    徵得他人同意，任意偽造有價證券，危害社會金融交易秩序
    甚鉅，惟其係因需款甚急，一時失慮致罹刑典，且被害人即
    被告母親丙○○○，亦表示不願再追究被告責任之意（詳見
    本院93年12月28日準備程序筆錄），被告於偵、審中，亦坦
    承犯罪，表達悔過之意，犯後態度尚稱良好等一切情狀，量
    處如主文所示之刑。
三、另被告偽造如附表一所示之本票1 紙雖未扣案，但無證據證
    明業已滅失，依刑法第205 條之規定，不問屬於犯人與否，
    應宣告沒收之，至附表一所示本票內偽造之「丙○○○」署
    押1 枚（含指印3 枚），無從與前開偽造「丙○○○」為發
    票人部分分割，爰不另為沒收之諭知，附此敘明。又被告於
    如附表二所示號支票背面偽造「丙○○○」之署押1 枚，依
    刑法第219 條規定，該偽造之署押，不問屬於犯人與否，亦
    宣告沒收。
據上論斷，依刑事訴訟法第299條第1項前段，刑法第201條第1項、
第210條、第216條、第55條、第47條、第205條、第219條，罰金罰
鍰提高標準條例第1條前段，判決如主文。
本案經檢察官廖先志到庭執行職務。
中     華     民    國    94     年    5    月    9     日
                 臺灣桃園地方法院刑事第10庭
                      審判長法  官  江德民
                            法  官  劉為丕
                            法  官  柯姿佐
以上正本證明與原本無異。
如不服本判決，應於判決送達後10日內向本院提出上訴狀（應附
繕本），上訴於臺灣高等法院。
　　　　　　　　　　　　　　書記官　 張淑芬
中     華     民    國    94     年    5    月    9     日
附錄論罪科刑法條
中華民國刑法第201條第1項
意圖供行使之用，而偽造、變造公債票、公司股票或其他有價證
券者，處三年以上十年以下有期徒刑，得併科三千元以下罰金。
中華民國刑法第210條
(偽造變造私文書罪)
偽造、變造私文書，足以生損害於公眾或他人者，處五年以下有
期徒刑。
中華民國刑法第216條
(行使偽造變造或登載不實之文書罪)
行使第二百十條至第二百十五條之文書者，依偽造、變造文書或
登載不實事項或使登載不實事項之規定處斷。
中華民國刑法第205條
偽造、變造之有價證券、郵票、印花稅票、信用卡、金融卡、儲
值卡或其他相類作為提款、簽帳、轉帳或支付工具之電磁紀錄物
及前條之器械原料及電磁紀錄，不問屬於犯人與否，沒收之。
中華民國刑法第219條
(沒收之特例)
偽造之印章、印文或署押，不問屬於犯人與否，沒收之。
附表一
┌────────┬─────┬──────┐
│   票     號    │ 票面金額 │  發 票 日  │
│                │（新臺幣）│            │
├────────┼─────┼──────┤
│    TH128907    │  90萬元  │ 91年5月6日 │
└────────┴─────┴──────┘
附表二
┌────────┬─────┬──────┬──────┐
│   票      號   │ 票面金額 │  發 票 人  │  發 票 日  │
│                │（新臺幣）│            │            │
├────────┼─────┼──────┼──────┤
│    0000000     │ 1百萬元  │全一國際有限│91年7月28日 │
│                │          │公司        │            │
└────────┴─────┴──────┴──────┘
